【裁判字號】    90,簡上,35
【裁判日期】    900808
【裁判案由】    竊盜
【裁判全文】
臺灣基隆地方法院刑事判決                            九十年度簡上字第三五號
    上  訴  人  臺灣基隆地方法院檢察署檢察官
    被      告  丙○○
右列上訴人因被告竊盜案件，不服本院九十年度基簡字第一九三號，中華民國九十年
四月六日第一審簡易判決（聲請簡易處刑案號：臺灣基隆地方法院檢察署九十年度偵
字第七七九號）暨移送併辦（九十年度偵字第一九三八號、九十年度偵字第一五０五
號、九十年度偵字第一六九六號），提起上訴，本院管轄第二審之合議庭判決如左：
    主  文
原判決撤銷。
丙○○連續竊盜，累犯，處拘役參拾日，如易科罰金以參佰元折算壹日。
    事  實
一、丙○○有多次竊盜前科，又於民國八十八年七月間因犯竊盜罪，經本院判處有期
    徒刑五月確定，於八十八年十二月二十六日執行完畢，猶不知悔改，復意圖為自
    己不法之所有，並基於概括之犯意，自八十九年十二月三十一日起九十年五月六
    日止，先後於左列時地竊取他人物品，茲敘述其竊盜事實如左：
（一）於八十九年十二月三十一日晚間七時三十分許，在基隆市○○路六二三號7─
      11便利商店內，趁店員丁○○不注意之際，竊取該超商所有之三得利半角瓶酒
      類一瓶（價值新台幣（下同）二百八十九元），得手後將之藏置於其所穿著衣
      服口袋內，並飲用殆盡。嗣經丁○○觀看監視錄影帶發現上情而報警處理。
（二）於九十年四月三日六時二十五分許，在基隆市○○路一五八號8─12便利商店
      內，趁店員乙○○不注意之際，竊取該超商所有之蔘茸酒一瓶（價值六十五元
      ），得手後將之藏置於其所穿著長褲口袋內，正欲離去之際，為乙○○發現報
      警查獲。
（三）於九十年五月六日十四時四十分許，在基隆市○○路七六二號ＯＫ便利商店內
      ，趁店員甲○○不注意之際，竊取該超商所有之日本酒竹炭露一瓶（價值二百
      三十元），得手後將之藏置於其所穿著長褲口袋內，正欲離去之際，為甲○○
      發現報警查獲。
二、案經基隆市警察局第二分局移送臺灣基隆地方法院檢察署檢察官偵查起訴暨移送
    併辦。
    理  由
一、右揭事實，業據被告於警訊、偵查中坦承不諱，核與被害人丁○○、乙○○、甲
    ○○於警訊中指述相符，並贓物認領保管收據二紙附卷可稽，本案事證明確，被
    告竊盜犯行洵堪認定，應依法論科。
二、核被告所為，係犯刑法第三百二十條第一項之竊盜罪。其先後三次竊取酒類之犯
    行，時間緊接，犯罪構成要件相同，顯係基於概括犯意為之，應依連續犯論以一
    罪，並依法加重其刑。再被告前曾於八十八年七月間因犯竊盜罪，經本院判處有
    期徒刑五月確定，於八十八年十二月二十六日執行完畢之事實，有本院被告全國
    前案紀錄表一紙在卷可稽，其於五年內再犯本件有期徒刑以上之罪，為累犯，應
    依法遞加重其刑。原聲請簡易判決處刑意旨雖僅就事實欄一、（一）所示之竊盜
    犯行提起公訴，惟事實欄事實欄一、（二）、（三）所示竊盜犯行，與起訴事實
    既有裁判上一罪之連續犯關係，為起訴效力所及，本院自得一併予以審究，原判
    決僅就被告所涉事實欄一、（一）所示之竊盜犯行論科，未及審酌事實欄一、（
    二）、（三）所示之竊盜犯行，自有未洽，上訴意旨就此有所指摘，自屬有據，
    應由本院予以撤銷改判。爰審酌被告為一己之貪念，連續竊取他人酒類，其犯罪
    之動機、目的、手段、所生危害、犯罪後之態度等一切情狀，量處如主文所示之
    刑，並諭知易科罰金之折算標準，以示懲儆。
三、末按被告經合法傳喚，無正當理由不到庭者，得不待其陳述，逕行判決，刑事訴
    訟法第三百七十一條定有明文。查被告經合法傳喚，無正當理由未於審判期日到
    庭，有傳票送達證書在卷可查，爰依上開條文規定，不待其陳述逕行判決如主文
    所示，附此敘明。
據上論斷，應依刑事訴訟法第四百五十五條之一第一項、第三項、第三百七十一條、
第三百六十九條第一項前段、第三百六十四條、第二百九十九條第一項前段，刑法第
五十六條、第三百二十條第一項、第四十七條、第四十一條第一項，罰金罰鍰提高標
準條例第一條前段、第二條，判決如主文。
本院經檢察官劉嶽承到庭執行職務。
中    華    民    國      九十        年      八      月      八      日
                                          臺灣基隆地方法院刑事第三庭
                                              審判長法  官
                                                    法  官
                                                    法  官
右正本證明與原本無異。
如不服本判決，應於判決送達後十日內，向本院提出上訴狀。
                                          書記官
中    華    民    國      八十        年              月              日


司法院資訊處製作；財團法人民間司法改革基金會備份。
